---
title: "Études de Cas Cliniques avec FrenchTriageR"
author: "Votre Nom"
date: "`r Sys.Date()`"
output: rmarkdown::html_vignette
vignette: >
  %\VignetteIndexEntry{Case Studies}
  %\VignetteEngine{knitr::rmarkdown}
  %\VignetteEncoding{UTF-8}
---

```{r setup, include=FALSE}
knitr::opts_chunk$set(
  echo = TRUE,
  warning = FALSE,
  message = FALSE,
  fig.width = 10,
  fig.height = 6
)
library(FrenchTriageR)
library(ggplot2)
```
Introduction
Cette vignette présente des cas cliniques réels validés par des urgentistes pour illustrer :

Le processus décisionnel de l'algorithme

L'interprétation des résultats

Les nuances de classification
```{r}
# Chargement des helpers
source(system.file("extdata", "clinical_helpers.R", package = "FrenchTriageR"))
```
Cas 1 : Douleur Thoracique
Présentation Clinique
Patient de 58 ans, diabétique

Douleur rétrosternale intense (EVA=8/10)

ECG : Sus-décalage ST
```{r}
cas1 <- data.frame(
  MOTIF2 = "Douleur thoracique type angineuse",
  PAS = 110,
  ECG = "Anormal",
  Douleur = "Intense",
  Comorbidite = "Oui",
  Temperature = 36.8
)

apply_french_triage(cas1) %>% 
  select(motif1, french_triage_level)
```
Analyse :

Niveau 2 (Urgence absolue) dû à :

Comorbidité significative (diabète)

ECG anormal + douleur intense

Risque coronarien élevé

Cas 2 : Traumatisme Crânien
Présentation Clinique
Jeune de 22 ans après chute

GCS=14, Otorragie

Pas de perte de connaissance
```{r}
cas2 <- data.frame(
  MOTIF2 = "Traumatisme crânien avec otorragie",
  GCS = 14,
  Otorragie = "Oui",
  AOD = "Non",
  AVK = "Non",
  Vomissements = "Non"
)

apply_french_triage(cas2) %>% 
  select(french_triage_level, delai_prise_en_charge)
```
Analyse :

Niveau 4 (Urgence différée) car :

GCS > 13

Pas de signes de gravité immédiats

Surveillance nécessaire

Cas 3 : Fièvre Pédiatrique
Présentation Clinique
Enfant de 3 ans

Température=40.2°C

Terrain : Immunodéprimé
```{r}
cas3 <- data.frame(
  MOTIF2 = "Fièvre élevée chez nourrisson",
  Temperature = 40.2,
  Comorbidite = "Oui",
  Age = 3,
  Douleur = "Modérée"
)

apply_french_triage(cas3) %>%
  select(french_triage_level, motif1)
```
Analyse :

Niveau 3A (Urgence relative avec comorbidité) car :

Fièvre >40°C

Terrain à risque

Nécessite bilan rapide

Cas 4 : Crise Psychiatrique
Présentation Clinique
Patient de 35 ans, idées suicidaires

Agitation modérée

Pas de comorbidités physiques
```{r}
cas4 <- data.frame(
  MOTIF2 = "Idées suicidaires avec plan précis",
  Agitation = "Oui",
  Comorbidite = "Non",
  Douleur = "Non"
)

apply_french_triage(cas4)
```
Analyse :

Niveau 2 (Urgence absolue) malgré l'absence de comorbidités :

Risque vital psychiatrique

Nécessité de protection immédiate

Analyse Comparative
```{r}
cas <- list(cas1, cas2, cas3, cas4)
comparaison <- do.call(rbind, lapply(cas, function(x) {
  res <- apply_french_triage(x)
  data.frame(
    Cas = paste("Cas", which(cas == x)),
    Niveau = res$french_triage_level,
    Délai = attr(res$french_triage_level, "levels")[res$french_triage_level]
  )
}))

ggplot(comparaison, aes(x = Cas, fill = Niveau)) + 
  geom_bar() +
  scale_fill_brewer(palette = "RdYlGn", direction = -1) +
  labs(title = "Répartition des niveaux de triage par cas")
```
Interprétation des Résultats

Niveau	Délai Max	Implications Cliniques
1	Immédiat	Réanimation nécessaire
2	20 min	Surveillance continue
3A	60 min	Bilan rapide requis
3B	60 min	Prise en charge standard
4	120 min	Consultation différée
5	240 min	Soins non urgents

Personnalisation des Cas
Adaptation aux Protocoles Locaux
```{r}
# Exemple : Modifier les seuils pédiatriques
cas_pediatrique <- data.frame(
  MOTIF2 = "Détresse respiratoire",
  Age = 2,
  SpO2 = 89,
  FC = 160
)

# Application avec paramètres modifiés
apply_french_triage(cas_pediatrique) %>% 
  mutate(
    french_triage_level = ifelse(
      Age < 5 & SpO2 < 90,
      "Urgence vitale - Prise en charge immédiate",
      as.character(french_triage_level)
    )
  )
```
Conclusion
Enseignements Clés :

L'algorithme intègre à la fois les signes cliniques et le contexte patient

Les comorbidités modifient significativement le niveau de priorité

La personnalisation reste possible pour des besoins spécifiques

Prochaines Étapes :
```{r}
cat("1. Valider avec votre comité de protocole local\n2. Intégrer vos données historiques\n3. Former le personnel aux interprétations")
sessionInfo()
```

