---
title: "Premiers pas avec FrenchTriageR"
author: "Edouard Lansiaux"
date: "`r Sys.Date()`"
output: rmarkdown::html_vignette
vignette: >
  %\VignetteIndexEntry{Getting Started}
  %\VignetteEngine{knitr::rmarkdown}
  %\VignetteEncoding{UTF-8}
---

```{r setup, include = FALSE}
knitr::opts_chunk$set(
  echo = TRUE,
  warning = FALSE,
  message = FALSE,
  fig.width = 8,
  fig.height = 6
)
```
Introduction
Bienvenue dans FrenchTriageR ! Ce package R permet d'implémenter l'algorithme de triage médical FRENCH pour la classification des urgences. Ce guide vous montrera comment :

Installer le package

Importer des données médicales brutes

Appliquer l'algorithme de triage

Visualiser et exporter les résultats

Installation

```{r setup, include = FALSE}
# Depuis GitHub
if (!require("devtools")) install.packages("devtools")
devtools::install_github("votre_compte/FrenchTriageR")

# Version de développement
devtools::install_github("votre_compte/FrenchTriageR@develop")
```
Chargement du package
```{r}
library(FrenchTriageR)
library(ggplot2)
```
Utilisation de base
Étape 1 : Importation des données
```{r}
# Chemin vers les données d'exemple
sample_path <- system.file("extdata", "sample_data.xlsx", package = "FrenchTriageR")

# Prétraitement des données
data_clean <- preprocess_data(sample_path)

# Aperçu des données
head(data_clean)
```
Étape 2 : Application du triage FRENCH
```{r}
# Exécution de l'algorithme
results <- apply_french_triage(data_clean)

# Structure des résultats
str(results[, c("motif1", "french_triage_level")])
```
Étape 3 : Visualisation des résultats
```{r}
# Distribution des niveaux de triage
plot_triage_distribution(results) +
  theme(legend.position = "bottom")
```
Fonctionnalités avancées
Utilisation avec des données personnalisées
```{r}
# Pour vos propres données
my_data <- preprocess_data("path/to/your/data.xlsx")
custom_results <- run_french_triage(my_data)
```
Génération de rapports
```{r}
# Rapport synthétique
rapport <- generate_triage_report(results)
print(rapport)
```
Dépannage courant
```{r}
# Problème : Colonnes manquantes
# Solution : Vérifier le format d'entrée
check_required_columns(data_clean)

# Problème : Format de fichier
# Solution : Convertir en Excel
openxlsx::write.xlsx(your_data, "data.xlsx")
```




